【裁判字號】    97,訴,2840
【裁判日期】    980731
【裁判案由】    誣告等
【裁判全文】
臺灣板橋地方法院刑事判決              97年度訴字第2840號
聲  請  人  臺灣板橋地方法院檢察署檢察官
被      告  甲○○
上列被告因誣告等案件，經檢察官聲請以簡易判決處刑（96年度
偵續一字第41號），本院認不宜以簡易判決處刑，改依通常程序
審理，判決如下：
    主    文
甲○○犯誣告罪，處有期徒刑捌月，減為有期徒刑肆月。臺灣板
橋地方法院檢察署95年度他字第804 號卷附刑事告訴狀告證六手
寫信函內之偽造「戊○○」、「己○○」簽名各壹枚，沒收之。
    事    實
一、甲○○係國立板橋高級中學（下稱板橋高中）退休教師，因
    該校教師丙○○於兼任板橋高中員生消費合作社（下稱板中
    合作社）理事主席期間，依板中合作社理監事會議決議及勞
    動基準法規定合法變更板中合作社職員戊○○、己○○之僱
    用方式及勞動條件，甲○○得悉後，因與己○○先生何存森
    為舊識遂心生不滿，明知無相當理由可以確信後述足以貶損
    丙○○名譽之事係屬真實，竟基於行使偽造私文書、散布文
    字毀謗他人名譽及恐嚇危害安全之犯意，於民國94年6 月間
    某日，未經戊○○、己○○之同意或授權，即私自冒用渠等
    名義，委請不知情之成年打字行人員繕打偽造「板中全體師
    生及員工同仁公鑒：我倆受到丙○○的迫害，……我們被無
    端解雇、剝奪我倆生存的權利，……準備在暑假或學期中，
    撞進丙○○上課的班級，宣稱要和丙○○同歸於盡，當然對
    無辜的學生會有傷害、會受影響，……被丙○○的迫害者8/
    100 、12/100的便當回扣，……被迫害人：戊○○、己○○
    同啟」等具有恐嚇（即要和丙○○同歸於盡部分）及足以毀
    損丙○○名譽（即丙○○迫害無端解雇戊○○、己○○及收
    取便當回扣部分）內容之信函數紙（下稱本案打字信函）完
    成，再於同年月28日及某日，接續在板橋高中圖書館、自然
    科辦公室等公共場所，擅自公然張貼本案打字信函而行使之
    （起訴書就自然科辦公室所張貼者誤載為以毛筆書寫相類似
    內容之文書），使丙○○得知後心生畏懼，致生危害於丙○○之生命安全，並足以生損害於戊○○、己○○。嗣甲○○
    復基於意圖使丙○○受刑事處分及承前行使偽造私文書之犯
    意，未經戊○○、己○○之同意或授權，即私自偽簽渠等署
    名而製作載有板中合作社在便當上收取回扣等內容之手寫信
    函1 紙（下稱本案手寫信函）完成，另以甲○○本人名義委
    請不知情之成年打字行人員繕打刑事告訴狀（下稱本案告訴
    狀），內容載明丙○○利用職務上便利，代辦學生便當，分
    別向廠商收12/100、8/100 的回扣，誣指丙○○犯刑法第12
    2 條貪瀆罪嫌等情，並檢具本案手寫信函（即本案告訴狀告
    證六）及本案打字信函（及本案告訴狀告證七），於94年12
    月28日向臺灣板橋地方法院檢察署（下稱板橋地檢署）檢察
    官提出告發，同時向檢察官行使前揭信函作為偽造證據（丙○○業經該署以95年度偵字第10419 號為不起訴處分確定）
    ，足以生損害於戊○○、己○○，而甲○○尚承前散布文字
    毀謗他人名譽之犯意，於94年（起訴書誤載為95年）12月間
    ，寄發本案告訴狀影本予板橋高中人事室主任及家長會長等
    人，而指摘前揭內容，足以毀損丙○○之名譽。
二、案經丙○○訴請臺灣板橋地方法院檢察署檢察官偵查後聲請
    簡易判決處刑。
    理    由
一、本案以下認定事實所引用之證據，檢察官、被告甲○○均未
    曾就證據能力表示異議，而各該證據依刑事訴訟法規定，經
    核亦無不具證據能力之情事，故本院認均得作為認定被告有
    罪之依據，合先敘明。
二、訊據被告甲○○固坦承伊確有委請不知情之成年打字行人員
    繕打本案告訴狀，並於94年12月28日檢具本案手寫信函、本
    案打字信函向板橋地檢署檢察官對告訴人丙○○提出告發，
    且於94年12月間，寄發本案告訴狀影本予板橋高中人事室主
    任及家長會長等人之情不諱，然仍矢口否認有何行使偽造私
    文書、恐嚇、毀謗及誣告犯行，辯稱：伊沒有製作張貼本案
    打字信函，伊向板橋地檢署提出告發是為了公益，資料是己○○、戊○○提供的，所謂回扣是指告訴人向學生收的錢比
    給廠商的錢多，中間差價就是回扣。另告訴人提出毀謗告訴
    已逾時效云云。經查：
（一）前揭犯罪事實，業據證人即告訴人丙○○於檢察事務官詢
      問及本院審理時證述綦詳，核與證人即板中合作社經理陳
      威志於檢察官訊問時所為之證述相符，除被告於本院訊問
      時，已自承之前根本不認識告訴人，與告訴人並無怨隙等
      語（見本院97年度簡字第891 號卷第27頁），是告訴人當
      無憑空捏造事實欲構陷被告入罪之理外，尚有本案告訴狀
      、本案打字信函、本案手寫信函、證人戊○○、己○○書
      立之公開道歉書、94年12月15日中國時報首版道歉啟事、
      板橋地檢署95年度偵字第10419 號不起訴處分書、板中合
      作社94年6 月23日板中合字第0940000054號函文、板中合
      作社章程、板中合作社93業務年度第1 、2 次社會大會會
      議紀錄等件附卷可稽，足認告訴人所為之指述實信而有徵
      ，堪以採信。觀諸本案打字信函以文字具體指摘告訴人無
      端迫害解雇戊○○、己○○及收取便當回扣；本案告訴狀
      同以文字具體指摘告訴人向廠商收取便當回扣等情，均足
      使告訴人在社會上所保有之人格及聲譽地位受有貶損之危
      險性或可能性，而被告復無提出任何證據資料，足以認為
      其有相當理由確信所述係屬真實（詳如後述），竟僅憑一
      己之見逕予杜撰、誇大而為不實之陳述，甚且偽冒戊○○
      、己○○名義製作本案打字信函、本案手寫信函，堪認被
      告確有惡意公然毀謗告訴人之情。另本案打字信函既載明
      準備要和告訴人同歸於盡，要告訴人仔細盤算權衡利害、
      讓步等情，且被告係將該信函張貼在告訴人每日上班活動
      之板橋高中校園內，顯具有藉此通知告訴人若不屈服將不
      計代價加害其性命之意，當足以使人心生畏怖，致生危害
      於生命安全。
（二）被告雖仍以前開各詞置辯，惟按告訴乃論之罪，行為有連
      續或繼續之狀態者，其6 個月之告訴期間，應自得為告訴
      之人，知悉犯人最後一次行為或行為終了時起算。故在連
      續犯由最初之行為知悉犯人之時起，雖已逾6 個月，而自
      知悉其最後之行為時起，尚未逾6 個月者，仍得行使告訴
      權。又所謂知悉，係指確知犯人之最後1 次行為而言（最
      高法院87年度台上字第1579號判決意旨參照）。查告訴人
      係於95年3 月17日即具狀向板橋地檢署對被告提出毀謗等
      告訴，而被告復自承於94年12月間，仍將本案告訴狀影本
      寄發予板橋高中人事室主任及家長會長等人無訛，是本案
      被告最後之毀謗犯行既應為94年12月間所犯，則無論告訴
      人係於何時知悉此事，其具狀提出告訴之時點顯未逾6 個
      月之告訴期間，自已生合法告訴之效力，故被告就此所辯
      顯屬無稽。
（三）另證人戊○○於本院審理時，證稱：我沒有看過或寫過本
      案打字信函，也沒有授權別人製作該信函。我不知道板中
      合作社有收取回扣，我只是售貨員，並沒有跟被告提起過
      這件事，就我所知告訴人在擔任理事主席期間，沒有利用
      板中合作社代購學生便當的機會，向廠商收取回扣賄賂，
      我也沒有聽過這件事，且從我擔任銷貨員到現在，板中合
      作社都一直有就便當賺取學生的差價。因為被告跟己○○
      是比較熟的朋友，被告幫己○○爭取在板中合作社繼續任
      職，就順便連我一起爭取等語；證人己○○於本院審理時
      ，證稱：本案打字信函不是我寫的，我沒有貼過，也沒有
      授權別人用我的名字製作本案打字信函，與告訴人發生爭
      執以後，被告都沒有跟我說他要幫我寫任何文書。我不知
      道告訴人有無收便當的回扣，我曾經給被告進出貨消費報
      表影本，但沒有跟被告講說該報表可以證明告訴人有收回
      扣，且我自己看過報表，沒有懷疑告訴人有貪污收回扣的
      事情，也沒有跟被告講過告訴人有貪污，因為我知道往年
      進價、售價都是有差價，並沒有因為告訴人而有改變過等
      語；證人乙○○於本院審理時，證稱：我在94年6 月間在
      板橋高中的自然科辦公室門口，看過被告在張貼本案打字
      信函，我等被告離開後我才把該信函撕下來。我現在還在
      板橋高中任職工友，是正式的職缺，不會因為告訴人而受
      考績或任職上的影響，跟被告也沒有任何的恩怨仇隙等語
      ；證人丁○○於本院審理時，證稱：我知道依據合作教育
      法，合作社可以依合理的在百分之十的利潤內賣東西給學
      生，基本上合作社是以服務學生、教職員工為目的，但合
      作社一定要有利潤，因為會有一定的開銷支出，所以在百
      分之十內，我們都可以透過合作社理監事會議來彈性決定
      。板中合作社賣便當有在百分之十範圍內有賺取利潤，並
      沒有看過有什麼法令禁止合作社賣便當不能賺這個錢，也
      沒有看過被告所稱施明發校長的公告。就我就任理事主席
      至今，並沒有懷疑或發覺告訴人擔任理事主席任內，有因
      為辦理學生便當事項，私自向廠商收取回扣的情形等語。
      查前開證人戊○○、己○○、乙○○、丁○○於本院審理
      時，核與被告或告訴人雙方均無利害糾葛關係存在，其中
      戊○○、己○○更身為被告原欲迴護爭取在板中合作社繼
      續任職之對象，且亦早向告訴人道歉達成和解完竣，自均
      無甘冒涉犯偽證罪責風險，特意就本案再為虛偽證述之必
      要。而綜合前開證人證詞可知，戊○○、己○○既均未製
      作張貼本案打字信函，且渠等亦未如被告所言曾告知或提
      供告訴人就販售便當涉有收取回扣貪污之資料，是除乙○○明確證述親眼目睹被告張貼本案打字信函外，本案自始
      至終實僅有被告獨自一人空言主張告訴人向廠商收取12/1
      00、8/100 便當回扣涉犯貪污罪嫌等情，參諸本案告訴狀
      與本案打字信函所載指述告訴人之情節內容幾近相同，佐
      以檢察官於偵查中，另當庭播放板橋高中監視器錄影畫面
      委請證人張輝政、歐東華、戊○○等人觀看辨識，各該證
      人均證稱畫面中張貼紙張者身形與被告並無重大明顯不符
      之處，已堪認本案打字信函、本案手寫信函確同係由被告
      製作完成無疑，故被告就此所辯顯與事實不符，難以採信
      。
（四）又被告雖辯稱所謂回扣是指告訴人就便當進出中間收取差
      價云云，惟單純依回扣二字之文義，即可得知係指稱告訴
      人就應給付之款項，向廠商要約，提取一定比率或扣取其
      中一部分，圖為自己不法之所有而言，且貪污治罪條例第
      4 條第1 項第3 款亦將收取回扣明文列為貪污犯罪態樣之
      一，已可認被告告發告訴人向廠商收受回扣絕非僅指賺取
      差價之情。另被告於本案告訴狀內，復係直接言明告訴人
      代辦學生便當向廠商收取回扣之金額比例，並未如後述就
      其他代辦服裝、教科書等事項，或僅單純敘明泳褲、泳帽
      進出之差價，或請求檢察官再查對相關證據資料以明實情
      ，且被告在狀紙內同指稱：「全台因便當等回扣弊端，而
      遭判刑的教育工作者不勝枚舉，…廠商利益引誘，貪婪者
      心存僥倖，想謀取合作社利益的犯罪者，有如飛蛾赴火，
      後繼不絕，視合作社為斂財的最佳工具」等語，並控訴告
      訴人犯刑法第122 條貪瀆罪嫌（即違背職務收受賄賂罪）
      ，足見被告就便當部分之告發內容顯係堅指廠商給予告訴
      人12/100、8/100 之回扣利益，告訴人斂財之舉應以貪瀆
      罪判刑，並非懷疑告訴人就便當部分進出差價有何違失，
      進而誤會請求檢察官應予調查甚明。再卷附證人戊○○、
      己○○之公開道歉書書立日期分別為94年12月7 日、同年
      月12日，另中國時報首版道歉啟事刊登日期為94年12月15
      日，實均在被告提出本案告發之前，而證人戊○○於本院
      審理時，原證稱：公開道歉書是被告幫我們草擬的等語，
      惟經被告當庭插話表示：「不是他」之語以後，戊○○旋
      即改稱：公開道歉書是誰寫的，我忘記了云云（見本院97
      年度訴字第2840號卷第66頁），故戊○○嗣後更易其詞是
      否係為迴護被告，已非無疑；另證人己○○於本院審理時
      ，復證稱：我記得我簽公開道歉書以後，隔天告訴人就影
      印發給全校的人看，被告應該有看到也知道這件事，因為
      學校的人大概都知道等情在卷，衡諸被告於94年6 月間起
      即持續關心戊○○、己○○遭告訴人變更僱用方式及勞動
      條件事宜，且仍經常在板橋高中內進出活動，要無不知戊○○、己○○已向告訴人道歉之理，詎其於提出告發時，
      竟猶檢具偽冒戊○○、己○○名義製作之本案手寫信函、
      本案打字信函充作證據，且各該信函內復均指陳告訴人就
      販售便當收取回扣之情，益徵被告確有憑空捏造事證對告
      訴人為誣告之犯行無疑。
（四）綜上所述，被告所辯顯均屬畏罪卸責之詞，皆無可採。本
      案事證均已明確，被告犯行皆洵堪認定，至被告雖仍聲請
      向教育部函詢學校購置便當是否可以牟利之情，惟此點已
      據證人丁○○在庭說明詳細，且有臺北縣各機關學校員工
      （生）消費合作社經費處理要點在卷可參，亦與被告係誣
      指告訴人向廠商收取回扣之情節無直接關係，故本院認已
      無發函調查之必要，附此敘明。
三、按行為後法律有變更者，適用行為時之法律。但行為後之法
    律有利於行為人者，適用最有利於行為人之法律，刑法第2
    條第1 項定有明文。又比較時應就罪刑有關之共犯、未遂犯
    、想像競合犯、牽連犯、連續犯、結合犯，以及累犯加重、
    自首減輕暨其他法定加減（如身分加減）與加減例等一切規
    定，綜其全部罪刑之結果而為比較。（最高法院95年第8 次
    刑事庭會議決議參照）。查被告甲○○為前揭犯行後，刑法
    部分條文規定於95年7 月1 日修正施行，茲就比較情形分述
    如下：
（一）按刑法第305 條恐嚇危害安全罪、同法第310 條第2 項加
      重毀謗罪法定刑內有關得科處罰金刑之部分，依修正後刑
      法施行法第1 條之1 及刑法第33條第5 款等規定，所得科
      處或併科之罰金刑最低均為新臺幣（下同）1 千元，然依
      被告行為時即修正前之刑法及廢止前罰金罰鍰提高標準條
      例之規定，各該罪名得科處之罰金刑經提高倍數後，最高
      額雖與修正後之規定皆相同，惟最低額部分顯較修正後為
      輕。因此，比較上述修正前後之刑罰法律，修正後之相關
      規定既未較有利於被告，即應適用被告行為時之罰金刑刑
      度相關規定。
（二）按刑法第56條連續犯之規定，於94年1 月7 日修正刪除，
      並於95年7 月1 日施行，則被告之犯行，因行為後新法業
      已刪除連續犯之規定，此刪除雖非犯罪構成要件之變更，
      但顯已影響行為人刑罰之法律效果，自屬法律有變更，而
      修正後之刑法，既無連續犯得論以裁判上一罪之情形，所
      犯之數罪，應按其具體情形而可能論以數罪併罰，是比較
      新舊法結果，仍應適用較有利於被告之行為時法律，即應
      依修正前刑法第56條規定論以連續犯。
（三）綜上所述，就95年7 月1 日修正施行前後之刑法相關條文
      ，經綜合全部罪刑而為比較之結果，本案應依刑法第2 條
      第1 項前段規定，一體適用修正前即被告行為時之刑法及
      廢止前罰金罰鍰提高標準條例規定。
四、核被告甲○○所為，係犯刑法第216 條、第210 條之行使偽
    造私文書罪、同法第305 條之恐嚇危害安全罪、同法第310
    條第2 項之加重毀謗罪及同法第169 條第1 項之誣告罪。被
    告利用不知情成年打字行人員繕打製作本案打字信函及本案
    告訴狀部分，係屬間接正犯。其於本案手寫信函偽造「戊○○」、「己○○」署名之行為，係屬偽造私文書之階段行為
    ，又其偽造本案手寫信函、本案打字信函後復持以行使，其
    先前偽造私文書之低度行為均為行使偽造私文書之高度行為
    所吸收；另其使用偽造證據之低度行為，亦為誣告之高度行
    為所吸收，皆不另論罪。查被告於94年6 月間在板橋高中圖
    書館、自然科辦公室等處張貼本案打字信函，所為之時間、
    地點密接難分，被害法益復均為相同，應屬接續犯而各僅論
    以一罪。又被告先後以散布本案打字信函、本案告訴狀之方
    式為加重毀謗犯行；另其先後以張貼本案打字信函、向板橋
    地檢署檢察官提出本案打字信函、本案手寫信函作為證據而
    為行使偽造私文書之犯行，均時間緊接，且所犯各係犯罪構
    成要件相同之罪名，顯皆係基於概括犯意為之，應均依修正
    前刑法第56條連續犯規定，各論以一罪並加重其刑。再被告
    以單一張貼行使本案打字信函之行為，同時違犯上開行使偽
    造私文書、恐嚇危害安全、加重毀謗三罪；另以單一向板橋
    地檢署檢察官提出告發之行為，同時違犯上開行使偽造私文
    書、誣告二罪，均係一行為觸犯數罪名（最高法院28年上字
    第4086號判例意旨參照），是本案被告所為屬想像競合犯，
    應依刑法第55條規定，從一重之誣告罪處斷。公訴意旨雖漏
    未敘及被告係冒用戊○○、己○○名義而製作行使本案打字
    信函、本案手寫信函之情，惟該部分與起訴書所載犯罪事實
    既均有前述裁判上一罪之關係，依審判不可分原則而為起訴
    效力所及，且經本院當庭告知被告所為尚可能涉犯行使偽造
    私文書罪名後，其防禦權已無受到危害之虞，自得併予審究
    。爰審酌被告刑案前科紀錄之素行狀況，有臺灣高等法院被
    告前案紀錄表在卷可參，兼衡其犯罪動機、目的、手段、所
    生危害程度，及其於犯後雖猶飾詞否認犯行，並尚未取得告
    訴人諒解，惟被告現已年逾80歲，起訴書復具體請求從輕量
    刑等一切情狀，量處如主文所示之宣告刑，而因本案犯罪時
    間在96年4 月24日以前，且符合中華民國96年罪犯減刑條例
    規定之減刑要件，應減其刑期二分之一，以資懲儆。查板橋
    地檢署95年度他字第804 號卷附刑事告訴狀告證六本案手寫
    信函內之偽造「戊○○」、「己○○」簽名各1 枚，均屬被
    告偽造之署押，應依刑法第219 條規定，併予宣告沒收之。
    至本案手寫信函、本案打字信函均因被告向板橋地檢署檢察
    官提出行使，或現由告訴人本身收執作為證據而皆已非屬被
    告所有之物，故爰不予諭知沒收，併此敘明。
五、公訴意旨另以：被告甲○○於本案打字信函內載有「進價90
    元的泳褲，賣130 元、25元的泳帽，賣40元，賺學生的黑心
    錢，分給老師2 千元，而學生是合作社最主要的消費者，卻
    分不到半文，板中在開黑店」等文字內容；另於本案告訴狀
    內，指告訴人丙○○於任職理事主席期間，利用板中合作社
    代購學生游泳褲、泳帽、教科書之機會，向廠商索取回扣及
    賺取差價等情，亦分別構成刑法加重毀謗罪及誣告罪云云。
    惟查：
（一）按刑法第310 條第3 項規定：「對於所誹謗之事，能證明
      其為真實者，不罰。但涉於私德而與公共利益無關者，不
      在此限。」查證人陳威志於檢察官訊問時，已證稱：泳褲
      進價90元賣130 元、泳帽進價25元賣40元等語，核與證人
      己○○於本院審理時所述相符，另依被告所提出己○○自
      板中合作社領取2070元之明細（見板橋地檢署95年度他字
      第804 號告證一），其中70元係屬盈餘分配、2 千元為合
      作教育報告費，參照告訴人所提出之高二、三盈餘分配清
      冊內容（見板橋地檢署95年度他字第2012號卷第127 、12
      8 頁），板橋高中學生於同年度確實僅有自板中合作社領
      得70元之盈餘分配，並無如教職員尚可領取2 千元之高額
      款項，且與合作社法第24條規定合作社盈餘原則上應以社
      員交易額多寡為標準不符，足見被告於本案打字信函內所
      述泳褲、泳帽進出價格，及學生在板中合作社消費卻未能
      領到回饋2 千元等節應屬真實，經核板中合作社就泳褲、
      泳帽向學生所賺取之利潤，既明顯過高且不符臺北縣各機
      關學校員工（生）消費合作社經費處理要點規定之情，另
      對照板橋高中學生消費金額與盈餘款項分配比例，確同有
      明顯失衡之現象，是被告就此依據事實對涉及公共利益事
      項進行評論，自無不當。況前開內容指訴賺黑心錢、開黑
      店之對象顯亦係指板橋高中，並非針對告訴人個人而言，
      自難認被告就此部分本案打字信函內容對告訴人犯有何加
      重毀謗之罪責。
（二）按所訴事實不能證明實在，對於被訴人為不起訴處分確定
      者，是否構成誣告罪，尚應就其有無虛構誣告之故意以為
      斷，並非當然可以誣告罪相繩；刑法第169 條第1 項誣告
      罪之構成，須具有意圖他人受刑事或懲戒處分之要件，如
      其報告之目的，在求判明是非曲直，即與誣告罪之構成要
      件不符（最高法院59年台上字第581 號、55年台上字第88
      8 號判例意旨參照）。查被告在本案告訴狀內，就代購游
      泳褲、泳帽部分，係記載「學生體育課所需游泳褲，廠商
      定價90元，收學生130 元、泳帽每頂25元，收學生40元，
      服裝請鈞庭命令板中提供服裝得標廠商的底價單據，與學
      生繳服裝費單據，兩相對照，便得不法利益金額。」；另
      就代購教科書部分，則記載「學生教科書，請查對書局寄
      交板中收據上所列金額，與板中由銀行匯交書局的金額，
      兩者差額即回扣，但教科書分上、下兩學期。」核前開內
      容除就泳褲、泳帽差價部分如前述確與事實相符外，被告
      就服裝、教科書實均尚要求檢察官調取相關單據查對（最
      終查對差額結果可能為零），並未如前開便當部分係直接
      具體敘明告訴人向廠商收取回扣之金額比例，另依本案手
      寫信函及本案打字信函所載，同無敘及告訴人就代購游泳
      褲、泳帽及教科書部分存有收取回扣之情，是依卷內積極
      證據資料顯示，自難認定被告就指訴告訴人代購泳褲、泳
      帽及教科書部分同具有誣告之犯意。
（三）綜上所述，檢察官認被告就前開事實亦有涉犯加重毀謗及
      誣告罪嫌，尚有違誤，原皆應為無罪之諭知，惟檢察官既
      應認此部分與前揭經本院認定有罪部分間存有實質上一罪
      之關係，故爰不另為無罪之諭知，末此敘明。
據上論斷，應依刑事訴訟法第452 條、第299 條第1 項前段，刑
法第2 條第1 項前段、第169 條第1 項、第216 條、第210 條、
第305 條、第310 條第2 項、第55條、第219 條，95年7 月1 日
修正施行前刑法第56條，廢止前罰金罰鍰提高標準條例第1 條前
段，中華民國96年罪犯減刑條例第2 條第1 項第3 款、第7 條、
第10條第1 項，判決如主文。
本案經檢察官陳豐年到庭執行職務。
中    華    民    國    98    年    7     月    31    日
                刑事第十八庭  審判長法  官  曾 正 耀
                                    法  官  林 鈺 琅
                                    法  官  張 兆 光
上列正本證明與原本無異。
如不服本判決，應於判決送達後10日內敘明上訴理由，向本院提
出上訴狀 (應附繕本) ，上訴於臺灣高等法院。其未敘述上訴理
由者，應於上訴期間屆滿後20日內向本院補提理由書「切勿逕送
上級法院」。
                                    書記官  曹 秋 冬
中    華    民    國    98    年    7     月    31    日
附錄本案論罪科刑法條：
刑法第216 條
行使第210 條至第215 條之文書者，依偽造、變造文書或登載不
實事項或使登載不實事項之規定處斷。
刑法第210 條
偽造、變造私文書，足以生損害於公眾或他人者，處5 年以下有
期徒刑。
刑法第305 條
以加害生命、身體、自由、名譽、財產之事，恐嚇他人致生危害
於安全者，處2 年以下有期徒刑、拘役或300 元以下罰金。
刑法第310 條
意圖散布於眾，而指摘或傳述足以毀損他人名譽之事者，為誹謗
罪，處1 年以下有期徒刑、拘役或500 元以下罰金。
散布文字、圖畫犯前項之罪者，處2 年以下有期徒刑、拘役或1,
000 元以下罰金。
對於所誹謗之事，能證明其為真實者，不罰。但涉於私德而與公
共利益無關者，不在此限。
刑法第169條第1 項
意圖他人受刑事或懲戒處分，向該管公務員誣告者，處7 年以下
有期徒刑。


司法院資訊處製作；財團法人民間司法改革基金會備份。
